臺灣士林地方法院小額民事判決
111年度士小字第1384號
原      告  陳韋韶

被      告  林嘉瑋

上列當事人間請求侵權行為損害賠償事件，經臺灣新北地方法院
移送前來（111年度重小字第1567號），本院於民國111年8月29
日言詞辯論終結，判決如下：
    主  文
被告應給付原告新臺幣貳萬玖仟玖佰捌拾柒元，及自民國一一一
年四月二十二日起至清償日止，按週年利率百分之五計算之利息
。
訴訟費用新臺幣壹仟元由被告負擔。
本判決得假執行。
    理由要領
一、原告主張：原告於民國110年6月28日11時40分許遭詐騙集團
    詐騙，依其指示於110年6月30日20時45分許，轉帳新臺幣（
    下同）2萬9,987元至被告所有於臺北富邦銀行帳戶（下稱系
    爭帳戶），原告因被告率然提供系爭帳戶並寄交提款卡及提
    供密碼予詐騙集團成員使用，以躲避犯罪查緝，使詐騙集團
    得以隱蔽詐騙款項來源，致生損害於原告，乃依侵權行為之
    法律關係，提起本件訴訟等語，並聲明求為判決被告應給付
    原告2萬9,987元，及自起訴狀繕本送達翌日起至清償日止，
    按週年利率5％計算之利息。
二、被告則以：伊也是被害人，因詐騙集團說要找工作，需要用
    伊的帳戶，因此才提供等語，資為抗辯。
三、本院得心證之理由
(一)按因故意或過失，不法侵害他人之權利者，負損害賠償責任
    。數人共同不法侵害他人之權利者，連帶負損害賠償責任；
    不能知其中孰為加害人者亦同；造意人及幫助人，視為共同
    行為人。民法第184條第1項前段、第185條分別定有明文。 
(二)經查，本件原告主張之事實，為被告所不爭執。至被告雖為
    上開答辯，然其提供帳戶做為詐騙集團詐騙款項停泊之中繼
    站，審酌一般人在正常情況下，均得自行申辦金融帳戶使用
    ，且現行金融交易機制便利，若非欲規避查緝、造成金流斷
    點，並無透過他人金融帳戶交易之必要，此為一般日常生活
    所熟知之常識，是原告就其帳戶可能被利用充作與財產犯罪
    有關之工具，應有所認知及警覺，其事先毫無瞭解且未做任
    何查證之情況下，即率爾將其帳戶作為詐騙集團詐騙款項停
    泊之中繼站，致使詐欺集團利用其所提供之帳戶資料實施詐
    騙，顯欠缺善良管理人之注意義務，難謂無過失。從而，原
    告之主張，依上開法律規定，即屬有據。
四、從而，原告依上開法律關係，訴請被告給付2萬9,987元，及
    自起訴狀繕本送達之翌日即111年4月22日（見附民卷第39頁
    ）起至清償日止，按週年利率5％計算之利息，為有理由，應
    予准許。
五、本件係就民事訴訟法第436條之8第1項適用小額程序所為被
    告敗訴之判決，依同法第436條之20之規定，應依職權宣告 
    假執行，並依職權確定訴訟費用額為1,000元（第一審裁判
    費），應由被告負擔。
中　　華　　民　　國　　111 　年　　9 　　月　　12　　日
                  士林簡易庭  法  官  楊峻宇
以上為正本係照原本作成。
如不服本判決，應於送達後20日內，向本院提出上訴狀並應記載
上訴理由，表明關於原判決所違背之法令及其具體內容與依訴訟
資料可認為原判決有違背法令之具體事實，如於本判決宣示後送
達前提起上訴者，應於判決送達後20日內補提上訴理由書（須附
繕本）。
中　　華　　民　　國　　111 　年　　9 　　月　　12　　日
                              書記官  蘇彥宇